臺灣高等法院刑事裁定
111年度抗字第669號
抗  告  人  
即  受刑人  張智圍


上列抗告人即受刑人因聲請撤銷緩刑案件，不服臺灣臺北地方法
院中華民國111年3月29日所為之裁定（111年度撤緩字第43號）
，提起抗告，本院裁定如下：
    主  文
抗告駁回。
    理  由
一、原裁定意旨略以：抗告人即受刑人張智圍（下稱抗告人）前
    因違反家庭暴力防治法案件，經原審法院以109年度簡上字
    第224號判決判處拘役30日，緩刑2年，該判決於民國110年5
    月5日確定在案（下稱本案），詎抗告人於緩刑期前即於109
    年8月10日至110年1月10日因違反家庭暴力防治法案件，經
    本院以110年度上易字第1778號判決判處拘役40日，該判決
    於111年1月13日確定，有各該判決書、本院被告前案紀錄表
    各1份在卷可稽。是抗告人顯係於緩刑期前故意犯他罪，而
    在緩刑期內受拘役宣告確定之情形。抗告人所犯本案及緩刑
    期前所犯之案件違反法規範之情節相同，抗告人並未因此心
    生警惕，猶仍違反法規範，其主觀犯意所顯現之惡性及反社
    會性，難謂非微，足見抗告人法治觀念薄弱，自身反省能力
    不足，於本案雖獲緩刑之寬典，惟應非一時失慮、偶蹈法網
    ，難認其經偵、審程序後即知悔悟而無再犯之虞，已足以動
    搖原緩刑宣告之基礎，堪認原為促使惡性輕微之被告或偶發
    犯、初犯改過自新而宣告之緩刑，難收其預期之效果，而有
    執行刑罰之必要。從而，本件聲請意旨核與刑法第75條之1
    第1項第1款之規定相符，爰撤銷抗告人緩刑之宣告等語。
二、抗告意旨略以：抗告人獲判緩刑後即未再犯其他案件，且與
    母親已和好如初，未再發生吵鬧，請維持原判決宣告之緩刑
    等語。
三、按受緩刑之宣告，而於緩刑前因故意犯他罪，而在緩刑期內
    受6月以下有期徒刑、拘役或罰金之宣告確定，足認原宣告
    之緩刑難收其預期效果，而有執行刑罰之必要者，得撤銷其
    宣告；撤銷之聲請，於判決確定後6月以內為之，刑法第75
    條之1第1項第2款、第2項分別定有明文。故緩刑宣告是否得
    撤銷，除須符合刑法第75條之1第1項各款之要件外，該條係
    採裁量撤銷主義，賦予法院撤銷與否之權限，於該條第1項
    規定係以「足認原宣告之緩刑難收其預期效果，而有執行刑
    罰之必要」為實質要件，供作審認之標準。亦即於上揭「得
    」撤銷緩刑之情形，法官應依職權本於合目的性之裁量，妥
    適審酌受刑人所犯前後數罪間，關於法益侵害之性質、再犯
    之原因、違反法規範之情節是否重大、受刑人主觀犯意所顯
    現之惡性及其反社會性等各情，是否已使前案原為促使惡性
    輕微之受刑人或偶發犯、初犯改過自新而宣告之緩刑，已難
    收其預期之效果，而確有執行刑罰之必要，以為審認之標準
    。
四、經查：
  ㈠抗告人因違反家庭暴力防治法案件，經原審法院於110年5月5
    日，以109年度簡上字第224號判決判處拘役30日，緩刑2年
    ，緩刑期間付保護管束，於緩刑付保護管束期間內，應遵守
    判決附表所示之事項確定（下稱前案）等情，有前案判決及
    本院被告前案紀錄表各1 份附卷可稽。
  ㈡又抗告人於緩刑期前即109年8月10日、同月12日、同月13日
    、同年9月3日及110年1月10日，因違反家庭暴力防治法案件
    ，經本院以110年度上易字第1778號判決判處拘役40日，如
    易科罰金，以新臺幣（下同）1,000元折算1日，並於111年1
    月13日確定（下稱後案），亦有後案判決及上開被告前案紀
    錄表在卷足憑，是抗告人於緩刑前因故意犯他罪，而在緩刑
    期內受拘役之宣告確定等情，堪以認定。審酌抗告人除上揭
    前案、後案外，另於前案緩刑前因違反家庭暴力防治法案件
    ，分別經原審法院於緩刑前以109年度簡字第2832號判決判
    處拘役20日確定、經本院於緩刑期內以110年度上易字第130
    7號判決判處罰金2萬5,000元確定，有本院被告前案紀錄表
    在卷可參，可見抗告人法治觀念薄弱，未因受刑事追訴而有
    所警惕。復參以前案執行保護管束之觀護人亦表示：家暴是
    一種行為模式，若未能有效制止，就會接二連三發生，造成
    惡性循環，且發生的頻率也會越來越高，甚至一次比一次嚴
    重，抗告人犯多起違反保護令案件，顯見未於刑事訴訟中習
    得教訓等語，有臺灣臺北地方檢察署刑事執行案件進行單1
    紙在卷可徵，足認抗告人一再違犯家庭暴力防治法案件，就
    法益侵害之性質、一再犯罪之原因、違反法規範之情節不輕
    ，抗告人主觀犯意所顯現之惡性及其反社會性，已使前案原
    為促使惡性輕微之偶發犯、初犯改過自新而為緩刑之宣告，
    已難收其預期效果，確有應執行刑罰以收懲戒之必要。況原
    裁定就如何認定前案宣告之緩刑已難收預期效果，有執行刑
    罰之必要，經裁量後撤銷抗告人前案緩刑之宣告，業已詳敘
    所憑認定之理由，揆諸前揭說明，合於刑法第75條之1第1項
    第1款所定之目的性裁量，經核尚無違法或不當。
  ㈢綜上，抗告人猶執陳詞提起本件抗告，指摘原裁定不當，請
    求撤銷原裁定，為無理由，應予駁回。
據上論斷，應依刑事訴訟法第412條，裁定如主文。 
中　　華　　民　　國　　111 　年　　5 　　月　　12  　日
                  刑事第二十二庭審判長法　官  王美玲
                                      法　官  汪怡君  
                                      法　官  葉韋廷
以上正本證明與原本無異。
不得再抗告。
                                      書記官  李逸翔
中　　華　　民　　國　　111 　年　　5 　　月　　13　　日